# 新金融工具准则下应收账款列示

提问人：wjcpa9568 时间：2019-10-10 15:34:35
新金融工具准则下应收账款列示，在财会【 2019 】 6 号下的半年报披露，为何未披露预期损失率？

回答人：chenyiwei
在实务中，上市公司的半年报披露格式更多地是由交易所制定的披露模板所规范。 2019 年的半年报模板中对此方面披露要求较低，不排除后续年报模板还会有进一步调整。